【裁判字號】    96,重訴,70
【裁判日期】    970624
【裁判案由】    毒品危害防制條例等
【裁判全文】
臺灣桃園地方法院刑事判決              96年度重訴字第70號
公  訴  人  臺灣桃園地方法院檢察署檢察官
被      告  甲○○
                    （另案在台灣桃園龍潭女子監獄附設勒戒
選任辯護人  黃重鋼律師
上列被告因毒品危害防制條例案件，經檢察官提起公訴（96年度
偵字第24384、27832號），本院判決如下：
    主  文
甲○○無罪。
    理  由
一、公訴意旨略以：被告甲○○與丙○○、乙○○（均另案偵辦
    ）係友人，乙○○係美國籍人士，平日居住在美國洛杉磯市
    ，於民國95年4 月間，為探親回台，並透過其親戚之介紹而
    結識甲○○、丙○○，其後乙○○在台停留期間，2 人多次
    招待乙○○，並表示關心之意，復於得知乙○○有友人自美
    國來臺遊玩時，即交付現金予乙○○，前後約3 次，每次約
    新臺幣（下同）2 至3 萬元，讓乙○○得以出面招待友人在
    臺灣旅遊，乙○○因而對2 人心存感念，2 人並因於某次與
    乙○○友人餐敘時，得知乙○○之友人有施用第一級毒品古
    柯鹼之習慣，而該友人所施用之毒品均係自美國某友人處得
    來，甲○○即多次於95年9 月初前之某不時時間，向乙○○
    要求可否於下次返回美國時，自美國攜帶品質較佳之第一級
    毒品古柯鹼入境供其施用，嗣於95年9 月初某日，甲○○、
    丙○○等2 人打電話給乙○○約其在臺北市○○○路國賓飯
    店前見面，乙○○乃與其不知情之女友戊○○一同前往，到
    場後甲○○、丙○○2 人隨即要求乙○○與其女友2 人坐上
    由丙○○駕駛之不詳車號自用小客車，丙○○、甲○○並在
    車上共同要求乙○○回美國去幫忙自美國攜帶物品入境台灣
    ，而乙○○當場並未表示同意，然於翌日某時，乙○○因認
    2 人對其照顧有加，礙於情誼，乃撥打丙○○所使用之0000
    000000號行動電話，向丙○○表示其同意幫忙，丙○○再次
    要求乙○○自美國夾藏第一級毒品古柯鹼入境臺灣，乙○○
    明知古柯鹼為毒品危害防制條例所規定之第一級毒品，不得
    非法持有、運輸及販賣，亦屬懲治走私條例所規定未經許可
    不得私運來臺之管制物品，而與丙○○、甲○○達成自美國
    私運管制物品第一級毒品古柯鹼進口之犯意聯絡，其等3 人
    商議既定，即推由乙○○於95年10月初自臺灣返回美國，丙○○並將1 支美國的電話號碼交付給乙○○，要乙○○到達
    美國後，撥打該電話與對方聯絡，以取得將夾藏入境之第一
    級毒品古柯鹼，俟乙○○到達美國後，即按照丙○○之指示
    辦理，經乙○○聯絡後，其乃於95年10月下旬某日，在美國
    洛杉磯市某處超商前，自某不詳墨西哥籍之成年男子處，取
    得第一級毒品古柯鹼1 包（淨重975.41公克，空包裝重256.
    31公克，純度81.44%，純質淨重794.37公克），而乙○○後
    於95年11月5 日，在其位於美國洛杉磯市之住處，依照丙○○前所教導之夾藏方式，先將上開古柯鹼1 包以書本封套加
    以包裝後，再縛以膠帶，連同作為掩飾用之衣物、皮包等物
    品放置在包裝紙箱內，復持往聯邦快遞公司以衣服、書本名
    義託寄至高雄縣林園鄉○○○路94及96號，並指名虛捏之「
    Chris Chang 」為收件人（下稱本件包裹），而以此方法將
    管制進口之第一級毒品古柯鹼運輸入境，乙○○再於95年11
    月8 日搭乘中華航空公司CI005 號班機自美國洛杉磯市由高
    雄小港機場入境臺灣，而於入境臺灣後，其隨即先後多次使
    用其所有之門號0000000000號、0000000000號行動電話撥打
    丙○○所使用之行動電話，以聯絡本件包裹到達如何將上開
    第一級毒品古柯鹼1 包交付予丙○○、甲○○之事宜，乙○○並出面委託不知情之丁○○代為領取本件包裹，嗣於95年
    11月9 日上午8 時許，由聯邦快遞公司遞送本件包裹抵達臺
    灣桃園國際機場長榮倉儲貨運站內之聯邦快遞專區，經內政
    部警政署航空警察局（下稱航警局）人員以X 光儀器檢測時
    發覺有異，而會同財政部臺北關稅局人員拆封後確認其內為
    第一級毒品古柯鹼，再由航警局人員陪同聯邦快遞公司人員
    依系爭包裹上所留地址前往送貨，經丁○○出面領取時，告
    知航警局人員係乙○○託其出面領取系爭包裹，始循線查悉
    上情，並扣得乙○○運輸入境之上述古柯鹼1 包，嗣乙○○
    於臺灣桃園地方法院審理其運輸毒品案件中，自白供出係甲○○、丙○○要求其自美國攜帶毒品入境，而經本署檢察官
    指揮內政部警政署刑事警察局、臺北市政府警察局大安分局
    拘提甲○○到案。因認被告涉犯毒品危害防制條例第4 條第
    1 項運輸毒品罪及懲治走私條例第2 條第1 項私運管制物品
      進口罪嫌云云
二、程序方面：
  (一)按刑事被告詰問證人之權利，係憲法所保障之基本人權及訴
    訟權基本內容之一，不容任意剝奪。不當剝奪被告詰問證人
    之機會，不僅妨害其訴訟防禦權之行使，亦有礙於真實之發
    現，自為法所不許（司法院大法官會議釋字第384 、582 號
    解釋）。刑事訴訟法於92年2 月6 日修正、增訂公布施行之
    前及之後，於第166 條、第171 條均規定當事人或辯護人有
    詰問證人之權利；於檢察官偵查中，第248 條第1 項（未修
    正）亦明定「訊問證人時，如被告在場者，被告得親自詰問
    」。但此項權利之行使，須以被告或辯護人（偵查中辯護人
    僅得陳述意見）在場為前提。同法第159 條之1 第1 項、第
    2 項所稱「被告以外之人於審判外向法官所為之陳述，得為
    證據」、「被告以外之人於偵查中向檢察官所為之陳述，除
    顯有不可信之情況者外，得為證據」，固屬法律所規定之證
    據適格，而具證據能力（被告以外之人，本質上屬於證人）
    。然此項得為證據之被告以外之人於審判外向法官所為之陳
    述，以及於偵查中向檢察官所為之陳述，必須係已經賦予被
    告或其辯護人在場得以行使詰問權之機會者，始得作為判斷
    之依據，此觀同法第196 條規定「證人已由法官合法訊問，
    且於訊問時予當事人詰問之機會，其陳述明確別無訊問之必
    要者，不得再行傳喚」即明。如法官於審判外或檢察官於偵
    查中訊問被告以外之人之程序，未予被告或其辯護人在場得
    依上開規定行使詰問權之機會，除被告於審判程序中明示捨
    棄詰問權之行使，或有刑事訴訟法第159 條之3 所列各款之
    情形以外，均應傳喚該陳述人到庭依法具結，使被告或其辯
    護人針對該被告以外之人於審判外向法官以及偵查中向檢察
    官所為之陳述，有行使反對詰問權之機會。否則該審判外向
    法官所為陳述及偵查中向檢察官所為陳述，雖屬傳聞證據之
    例外，仍不得作為認定犯罪事實之判斷依據（最高法院96年
    度台上字第2234號判決意旨參照）。查本件證人乙○○於檢
    察官偵訊時向檢察官供述全案犯罪情節時，固未經被告甲○○及辯護人之詰問，惟於本院審判時，乙○○業已到庭依法
    具結，並經被告、辯護人針對乙○○前揭向法官供述之內容
    行使詰問之權利，此有本院96年4 月22、同年5 月20日、同
    年6 月10日審判筆錄可資佐證，足見被告之訴訟防禦權已獲
    得充分之保障，揆諸前述最高法院判決意旨，本件證人乙○○前揭於偵訊時之供述，自得採為證據，合先敘明。
  (二)按傳聞法則之重要理論依據，在於傳聞證據未經當事人之反
    對詰問予以核實，乃予排斥，惟若當事人已放棄對原供述人
    之反對詰問權，於法院審判時表明同意該等傳聞證據可作為
    證據，基於證據資料愈豐富，愈有助於真實發現之理念，並
    貫徹刑事訴訟法修法加重當事人進行主義之精神，確認當事
    人對於證據能力有處分權之制度，傳聞證據經當事人同意作
    為證據，法院認為適當者，亦得為證據。另當事人於調查證
    據時，對於傳聞證據表示「沒有意見」、「不用再傳喚詰問
    」，而未於言詞辯論終結前聲明異議，應視為已有將該等傳
    聞證據採為證據之同意，此刑事訴訟法第159 條之5 定有明
    文。本案被告、辯護人於本院審理程序中已表示對卷內人證
    、書證、物證之證據能力均無意見，本院審理時，被告、辯
    護人對於被告以外之人於審判外之陳述之證據能力並未表示
    意見，迄本院辯論終結前，被告、辯護人亦未爭執本案證據
    之證據能力，依刑事訴訟法第159 條之5 第2 項之規定，應
    視為被告、辯護人已同意本案相關之傳聞證據均可作為證據
    ，本院斟酌本案卷內之證據並非非法取得，亦無證明力明顯
    過低之情形，且經本院於審判期日依法進行證據之調查、辯
    論，被告於訴訟上之程序權，已受保障，前揭各該證據，均
    得採為證據。
三、按犯罪事實應依證據認定之，無證據不得認定其犯罪事實。
    又不能證明被告犯罪者，應諭知無罪之判決，刑事訴訟法第
    154 條第2 項、第301 條第1 項分別定有明文。再按，事實
    之認定，應憑證據，如未能發現相當證據，或證據不足以證
    明，自不能以推測或擬制之方法，為裁判基礎；且認定不利
    於被告之事實須依積極證據，苟積極證據不足為不利於被告
    事實之認定時，即應為有利於被告之認定；另認定犯罪事實
    所憑之證據，雖不以直接證據為限，間接證據亦包括在內，
    然無論直接證據或間接證據，其為訴訟上之證明，須於通常
    一般之人均不致有所懷疑，而得確信其為真實之程度者，始
    得據之為有罪之認定，倘其證明尚未達到此一程度，而有合
    理之懷疑存在，無從使事實審法院得有罪之確信時，即應由
    法院為諭知被告無罪之判決（最高法院40年臺上字第86號、
    30年上字第816 號、76年臺上字第4986號判例參照）。
四、本件公訴人認被告甲○○與丙○○、乙○○共同涉犯運輸毒
    品走私進入臺灣境內云云，無非是以被告甲○○坦承曾於
    上開時間多次向乙○○提及，希望乙○○自美國攜帶品質較
    佳之第一級毒品古柯鹼入境，並於95年9 月間與丙○○、乙○○、戊○○在臺北市會面，而乙○○為警查獲後，亦由被
    告代為尋找律師，且負擔律師費用等情；證人即共犯乙○○於警詢、偵查及另案審理中證述綦詳，核與證人即乙○○
    女友戊○○於警詢、偵查中證述情節相符；況乙○○於其
    所犯運輸毒品案件審理中，並未否認其所涉運輸毒品犯行，
    並因運輸第一級毒品罪，經臺灣桃園地方法院判處有期徒刑
    15 年 ，此有本院96年度重訴字第3 號判決書在卷可憑，又
    乙○○於96年11月27日經台灣桃園地方法院檢察署檢察官訊
    問時，其所犯上開運輸毒品案件，上訴後亦業經臺灣高等法
    院以96年度上訴字第3480號判決駁回上訴，而乙○○仍明確
    證述被告確曾要求其自美國攜帶毒品入境，則乙○○供出係
    受被告及丙○○之託而為，亦無從脫免其自身所犯運輸毒品
    罪責，且自被告供稱其於乙○○為警查獲後，即基於友誼代
    覓律師並負擔費用乙節觀之，足見乙○○與被告並無宿怨，
    乙○○亦無虛捏事實構陷被告之可能為據。惟訊據被告甲○○固坦承與乙○○相識，並於95年9 月間與丙○○、乙○○
    、戊○○在臺北市會面，而乙○○為警查獲後，亦由被告代
    為尋找律師，且負擔律師費用，惟堅詞否認有何上揭犯行，
    辯稱：伊並未指示乙○○自美國運輸毒品入境，且乙○○透
    過快遞公司遞送毒品入境時，伊與丙○○已分手，亦未與乙○○聯絡等語置辯。
五、經查：
  (一)證人乙○○獲案之初於警詢時證稱：「我於十一月六日的前
    五天花美金一萬四千元向一位美國人（不知名）購買一公斤
    的高根毒品（一片），我親自將該毒品夾藏在書封套中，．
    ．十一月六日再拿去美國．．．的聯邦快遞寄送，．．．於
    十一月八日回台準備收取該貨物，該貨物先留著，看看有誰
    要再賣給他」等語（見95年度偵字第23826 號卷第6 頁反面
    ），又其於檢察官95年11月10日偵訊及本院96年1 月9 日在
    96 年 度重訴字第3 號案件調查時亦為相同之證述（見上開
    偵查卷第53頁，本院96年度重訴字第3 號卷第8 頁），嗣於
    96年1 月24日本院上開案件庭訊時始供稱：伊係受CHOROS及
    「小青」之委託，由他們在美國之友人交付古柯鹼，再由伊
    以郵寄方式寄回台灣等語，並有具狀人邱鎮北律師出具之刑
    事準備狀1 份在該案卷可稽，前後陳述已有不一。而就在何
    處與被告談論運毒一事，被告甲○○、丙○○與證人乙○○
    、戊○○固均一致供稱於95年9 月初某日，曾在台北市○○○路國賓飯店前BMW 車上見面等情，被告甲○○於檢察官偵
    訊時亦供稱：伊有問過乙○○可否幫伊帶些東西，是因為乙○○告訴伊，其等之東西皆從國外帶進來，所以才會要求乙○○下次從美國回來幫伊帶些好一點的東西回來等語（見96
    年度偵字第24384 號卷第121 頁），惟證人戊○○於96年4
    月4 日在本院96年度重訴字第3 號案件審理時結證稱：小青
    說台灣現在風聲很緊，其東西都沒了，問乙○○何時要回美
    國，請乙○○回美國幫她帶東西回來，當時乙○○並未答應
    ，也未提及何時回美國等情（見本院96年度重訴字第3 號卷
    第149 頁），顯見被告甲○○、丙○○與乙○○當日並未議
    定運輸古柯鹼一事，縱然提及，證人乙○○也未答應。證人
    乙○○於96年2 月13日警詢時證稱：伊於95年9 月下旬與CA
    RLOS及「小青」在台北市○○○路附近CARLOS車上約定以郵
    寄包裹方式從美國運送古柯鹼到台灣等語，惟其於同日詢問
    時又證稱：伊與DAVE於95年9 月下旬時，一起到台北某家飯
    店找CARLOS及「小青」，渠等有問是否願意送古柯鹼至台灣
    ，伊回答說還要再考慮等語（見96年度偵字第24384 號卷第
    29頁反面、第30頁正面），參以證人乙○○於本院審理時證
    稱：國賓飯店前車上碰面在先，喜來登飯店碰面在後等情（
    見本院97年4 月22日審判筆錄第18頁），既然時間在後之喜
    來登碰面，乙○○仍尚未答應被告等人之要求，則豈有之前
    已在國賓飯店前車上約妥之理，故證人乙○○上開於95年9
    月下旬與CARLOS及「小青」在台北市○○○路附近CARLOS車
    上約定以郵寄包裹方式從美國運送古柯鹼到台灣之證詞，顯
    與事實有所出入。且證人乙○○迭於警詢及檢察官偵訊時證
    稱：車上碰面後，伊事後均係與丙○○聯繫，丙○○並告訴
    伊到美國時如何與OSCAR 聯絡，並以快遞之方式寄回台灣，
    伊回到台灣後只有與丙○○聯繫等情（見96年度偵字第2438
    4 號卷第29頁反面、第118 頁、第119 頁、第120 頁、本院
    96年度重訴字第3 號卷第230 頁），並有被告甲○○自承為
    其使用之0000000000號行動電話門號、證人乙○○自承為其
    使用之0000000000號行動電話門號、0000000000號行動電話
    門號、證人丙○○自承由其使用之0000000000號行動電話門
    號之通聯紀錄在卷可稽（見96年度偵字第24384 號卷第32頁
    至第63頁），而證人丙○○於本院審理時結證稱：沒有為乙○○之事與甲○○聯絡等語（見本院97年4 月22日審判筆錄
    第28頁），是縱認被告甲○○、丙○○有委請乙○○代尋古
    柯鹼貨源之念頭，惟乙○○並未答應，其事後僅係與丙○○
    聯繫，亦與被告甲○○無涉。
  (二)本件乙○○以夾藏方式，將上開古柯鹼1 包以書本封套加以
    包裝後，再縛以膠帶，連同作為掩飾用之衣物、皮包等物品
    放置在包裝紙箱內，復持往聯邦快遞公司以衣服、書本名義
    託寄至高雄縣林園鄉○○○路94及96號，並指名虛捏之「Ch
    ris Chang 」為收件人（下稱系爭包裹），而以此方法將管
    制進口之第一級毒品古柯鹼運輸入境。乙○○再於95年11月
    8 日搭乘中華航空公司CI005 號班機自美國洛杉磯市由高雄
    小港機場入境台灣，並出面委託不知情之丁○○代為領取系
    爭包裹。於95年11月9 日上午8 時許，由聯邦快遞公司送抵
    台灣桃園國際機場長榮倉儲貨運站內之聯邦快遞專區，經航
    警局人員以X 光儀器檢測時發覺有異，而會同財政部臺北關
    稅局人員拆封後確認其內為第一級毒品古柯鹼，再由航警局
    人員陪同聯邦快遞公司人員依系爭包裹上所留地址前往送貨
    ，經丁○○出面領取時，告知航警局人員係乙○○託其出面
    領取系爭包裹，始循線查悉上情，此有乙○○書寫有聯絡電
    話之紙條、旅客入出境紀錄查詢、快遞簽收單、X 光檢查儀
    注檢貨物報告表、進口快遞貨物簡易申報單、財政部臺北關
    稅局函及所附臺北關稅局扣押貨物收據及搜索筆錄、門號00
    00000000號、0000000000號等行動電話之通聯紀錄各1 份；
    查獲情形照片8 幀等附卷可稽，及上開第一級毒品古柯鹼1
    包扣案為證，而前開扣押之1 包毒品，經法務部調查局鑑定
    後，證實含第一級第2 項毒品古柯鹼成分，淨重975 ．41公
    克，空包裝重256 ‧31公克，純度81．44％，純質淨重794
    ．37公克，有該局95年12月8 日調科壹字第0952 3044710號
    鑑定書1 紙在卷可按。然就上開毒品係何人付錢購買，證人
    乙○○自始至終均證稱係伊所支付等語（見95年度偵字第23
    826 號卷第6 頁反面、第53頁、本院97年4 月22日審判筆錄
    第14頁、97年5 月20日審判筆錄第29頁），參以證人乙○○
    於警詢時復證稱：「我先跟他（丙○○）說我到台灣了，明
    天（95年11月9 日）會拿到毒品，他回答說拿到之後打電話
    給他。隔天我再問他是要下來拿，還是我帶過去給他，他回
    答說他在忙，等一下再打。．．．」等語（見96年度偵字第
    24384 號卷第30頁反面），亦足佐證上開毒品係乙○○出錢
    購買，否則倘若係丙○○出資，豈會如此漠不關心？再者，
    證人乙○○於警詢及偵訊中亦一再證稱，伊幫忙帶毒品沒有
    任何報酬，純屬義務幫忙，也未約定毒品進來後如何分配等
    情（見上開偵查卷第30頁反面、第119 頁），此顯與一般運
    輸毒品模式，幕後之人必先支付車手報酬，以及出資購買毒
    品之情形不相同。苟被告甲○○、丙○○自始即有與之共同
    運輸毒品之意，何以不事先向被告等人為收款等交易行為之
    要件，凡此均迥異於共同運輸毒品之態樣。綜上，證人乙○○之供述，無足憑認被告甲○○有參與運輸毒品之犯行。
  (三)又證人乙○○羈押於台灣台北看守所時，屢次對前往面會之
    父母及四叔表達擔心被告等快要被抓到等語，此有本院97年
    5 月9 日勘驗筆錄1 份在卷可稽，證人乙○○於97年1 月2
    日與其母親徐張淑貞面會時曾提及欲放棄上訴，其母親徐張
    淑貞告知一樣要上訴，有機會減刑就減刑等語，亦有上開勘
    驗筆錄在卷可憑。依前開對話內容，尚難認定被告甲○○、
    丙○○是否有指示乙○○運輸毒品，乙○○擔心被告甲○○
    等被逮捕，或係因其誣指彼等致良心不安，或係害怕彼等報
    復，惟乙○○之所以供出被告等係為邀減刑之寬典則非常明
    確，而乙○○於96年11月27日經台灣桃園地方法院檢察署檢
    察官訊問時，顯然上不知其本身所涉運輸毒品案件，業經臺
    灣高等法院以96年度上訴字第3480號判決駁回上訴一事，尚
    難憑此即遽認該次乙○○之證詞與事實相符。
  (四)本件證人乙○○之所以供出被告等人，其目的在邀減刑之寬
    典，已如前述，並有具狀人邱鎮北律師出具之刑事準備狀1
    份在該案卷可稽，顯然其供出被告等係因辯護人邱鎮北律師
    告知其法律效果並進而為之，事後，乙○○本身案件確定後
    ，乙○○之父徐啟太於97年1 月31日與乙○○面會時稱：「
    律師我都找過了，你就相信這個邱鎮北。」、「我知道、我
    知道，你不要考慮那些啦，反正按照律師教你怎麼講，你就
    按照他講，如果說我中途叫你不要，我會跟你視訊講不要，
    如果我沒有這個動作，你就按照步伐走就好，啊。」、「其
    他的事邱鎮北會來跟你講，下午，你就按照他的方式講。」
    、「那不能在這邊講，小問題而已啦，那沒有關係啦。也不
    是說不要緊，也是有點要緊啦，但是你也不用擔心到那裡去
    了，你就照他們，照律師跟你講的，你就照那樣講的就對了
    。」、「所以我是一個重點跟你講，邱鎮北來的時候，就說
    你將來會翻了你自己以前講的一些話，你知道嗎？」等語，
    此有本院97年5 月9 日勘驗筆錄1 份在卷可稽，足見被告之
    所以供出被告等係因邱鎮北律師之提議，於案件確定後，邱
    鎮北律師又透過徐啟太要求乙○○翻供，改稱毒品係自己運
    輸等情，益徵證人乙○○之證詞前後反覆，有其難以採信之
    處。
  (五)雖被告甲○○於乙○○獲案之初出錢委任律師幫乙○○辯護
    ，此業據被告供明在卷，核與證人乙○○、證人徐張淑貞證
    述之情節相符，惟證人徐張淑貞於96年3 月19日本院96年度
    重訴字第3 號案件中也證稱：小青告訴伊純粹是朋友間幫忙
    ，也未要求伊於面會乙○○時交代何事等語（見本院上開卷
    第13 5頁），是尚難以被告甲○○有幫乙○○委任律師並支
    付律師之報酬乙節，即遽認被告甲○○與乙○○間就運輸毒
    品有犯意聯絡及行為分擔。雖證人徐張淑貞於96年2 月7 日
    於檢察官訊問時證稱：「．．．之後我有跟小青見面，律師
    向小青收取費用，之後CHOROS有跟小青一起出現，他們一直
    強調只是朋友幫忙，希望不要說出他們」等語（見96年度他
    字第587 號卷第5 頁），然對照上開徐張淑貞證詞，被告並
    未要求徐張淑貞與乙○○會面時告知乙○○不要供出被告，
    且證人徐張淑貞與乙○○會面時復一再要求乙○○提起上訴
    ，能減刑多少就多少等情，俱如前述，衡諸常情，被告若有
    參與本次運輸毒品因而替乙○○委任律師，理當要求徐張淑
    貞告知乙○○不要供出伊，而其竟不為此，顯然被告替乙○○委任律師應係基於朋友間之情誼為之。
六、綜上所述，本件公訴意旨所執證據，尚不足據以認定被告甲○○有與乙○○間具有共同運輸海洛因入境之犯行，而達無
    合理懷疑得確信其為真實之程度。本案復查無其他積極證據
    足資證明被告確有起訴之犯罪事實，揆諸首揭說明，應認不
    能證明被告犯罪，應為被告無罪之判決。
據上論斷，應依刑事訴訟法第三百零一條第一項，判決如主文。
本案經檢察官翁偉玲到庭執行職務。
中    華    民    國    97    年    6     月    24    日
            刑事庭  審判長法  官  徐  培  元
                          法  官  宣  玉  華
                          法  官  王  耀  興
以上正本證明與原本無異。
如不服本判決，應於判決送達後10日內向本院提出上訴狀（應附
繕本），上訴於臺灣高等法院。
                          書記官  楊  美  慧
中    華    民    國    97    年    6     月    24    日


司法院資訊處製作；財團法人民間司法改革基金會備份。
